ACORDAO-COMPLETO-2358136

ACÓRDÃO DE RELAÇÃO

ACÓRDÃO DE RELAÇÃO 10579/2019 ATA 35/2019 - PRIMEIRA CÂMARA

Acórdão 10579/2019-TCU-Primeira Câmara
Os Ministros do Tribunal de Contas da União, reunidos em sessão da 1ª Câmara, ACORDAM, por unanimidade, com fundamento nos arts. 1º, inciso V, e 39, inciso II, da Lei nº  8.443/1992, c/c o art. 143, inciso II, do Regimento Interno, em considerar legais para fins de registro os atos de concessão a seguir relacionados, de acordo com os pareceres emitidos nos autos, exceto os atos de interesse das sras. Maria do Socorro Peixoto Bomfim, Neide Maria Bomfim Franca, Ana Lúcia Martins de Oliveira, Rosineide Lessa Dias dos Santos, Rosinete Lessa Dias Cursino, Ivone Cavalcanti de Andrade Silva e Vera Maria Sobreira Almeida:
1. Processo TC-Processo 013.291/2019-0 (PENSÃO MILITAR) 
	1.1. Interessados: Adriana Alves de Oliveira (XXX.468.484-XX) ; Ana Lúcia Martins de Oliveira (XXX.765.854-XX) ; Ana Paula da Silva (XXX.369.094-XX) ; Estefine Alves de Oliveira (XXX.205.004-XX) ; Estela Alves de Oliveira (XXX.565.704-XX) ; Ivone Cavalcanti de Andrade Silva (XXX.612.284-XX) ; Magda Torchia Lyra de Vasconcelos (XXX.390.904-XX) ; Maria de Rezende Xavier (XXX.230.734-XX) ; Maria do Carmo de Oliveira Galiza (XXX.232.094-XX) ; Maria do Socorro Peixoto Bomfim (XXX.771.974-XX) ; Mercia Maria Loureiro do Monte Guedes (XXX.459.234-XX) ; Mônica Torchia Lyra de Vasconcelos (XXX.666.894-XX) ; Nadja Naiara do Monte Silva (XXX.298.324-XX) ; Neide Maria Bomfim Franca (XXX.466.405-XX) ; Rita Cristina Cavalcanti Galiza (XXX.198.604-XX) ; Rosineide Lessa Dias dos Santos (XXX.820.185-XX) ; Rosinete Lessa Dias Cursino (XXX.952.184-XX) ; Vera Lucia Gomes Penha (XXX.722.252-XX) ; Vera Maria Sobreira Almeida (XXX.487.014-XX) 
	1.2. Órgão/Entidade: Ministério da Defesa-comando do Exército (vinculador) 
	1.3. Relator: Ministro Benjamin Zymler
	1.4. Representante do Ministério Público: Procurador Marinus Eduardo De Vries Marsico
	1.5. Unidade Técnica: Secretaria de Fiscalização de Pessoal (SEFIP) .
	1.6. Representação legal: não há.
	1.7. Determinações/Recomendações/Orientações: 
	1.7.1. determinar à Secretaria de Fiscalização de Pessoal que examine as concessões de pensão às sras. Maria do Socorro Peixoto Bomfim, Neide Maria Bomfim Franca, Ana Lúcia Martins de Oliveira, Rosineide Lessa Dias dos Santos, Rosinete Lessa Dias Cursino, Ivone Cavalcanti de Andrade Silva e Vera Maria Sobreira Almeida à luz do entendimento firmado pelo Plenário no TC Processo 002.438/2019-3.

Primeira Câmara

Adriana Alves de Oliveira (XXX.468.484-XX); Ana Lúcia Martins de Oliveira (XXX.765.854-XX); Ana Paula da Silva (XXX.369.094-XX); Estefine Alves de Oliveira (XXX.205.004-XX); Estela Alves de Oliveira (XXX.565.704-XX); Ivone Cavalcanti de Andrade Silva (XXX.612.284-XX); Magda Torchia Lyra de Vasconcelos (XXX.390.904-XX); Maria de Rezende Xavier (XXX.230.734-XX); Maria do Carmo de Oliveira Galiza (XXX.232.094-XX); Maria do Socorro Peixoto Bomfim (XXX.771.974-XX); Mercia Maria Loureiro do Monte Guedes (XXX.459.234-XX); Mônica Torchia Lyra de Vasconcelos (XXX.666.894-XX); Nadja Naiara do Monte Silva (XXX.298.324-XX); Neide Maria Bomfim Franca (XXX.466.405-XX); Rita Cristina Cavalcanti Galiza (XXX.198.604-XX); Rosineide Lessa Dias dos Santos (XXX.820.185-XX); Rosinete Lessa Dias Cursino (XXX.952.184-XX); Vera Lucia Gomes Penha (XXX.722.252-XX); Vera Maria Sobreira Almeida (XXX.487.014-XX)

ACORDAO-COMPLETO-2525511

Acórdão 4553/2022 - Primeira Câmara

BENJAMIN ZYMLER

não há.

Procurador Marinus Eduardo De Vries Marsico

PENSÃO MILITAR (PMIL)

Secretaria de Fiscalização de Pessoal (SEFIP).